臺灣板橋地方法院刑事附帶民事訴訟判決　100年度附民字第4號
原　　　告　劉育君
被　　　告　劉定豐
上列被告因竊盜案件（99年度易字第3532號），經原告提起附帶
民事訴訟請求損害賠償，本院於民國100 年5 月4 日辯論終結
，判決如下：
    主      文
被告應給付原告新臺幣伍仟元及自民國一百年一月二十一日起至
清償日止，按年息百分之五計算之利息。
本判決得假執行。
    事實及理由
一、原告起訴主張：被告於99年8 月25日4 時許，在新北市○○
    區○○路與明志路口，破壞其所有停放於上址之粉紅色腳踏
    車車鎖後，並竊取該腳踏車後做不明使用，經其於99年8 月
    25日報請警方處理，雖經警方調閱現場監視錄影畫面循線破
    獲，然因被告竊取腳踏車之行為，造成原告受有損害。為此
    ，爰依侵權行為損害賠償之法律關係，提起本件訴訟等語，
    並聲明求為判決：如主文第1 項所示。
二、被告當庭認諾原告全部之請求。
三、法院之判斷：
  (一)查原告主張之事實，業據被告當庭自認在卷，且有現場監視
    錄影畫面翻拍照片7 張、監視錄影畫面光碟1 片在卷可稽（
    參本院99年度易字第3532號刑事全卷），堪認原告之主張為
    真實。又民事訴訟法有關本於認諾判決之規定，雖於刑事訴
    訟法並未定有準用之明文（最高法院32年附字第371 號判例
    參照），惟被告既於本院審理時，當庭表示願意給付原告如
    訴之聲明所示金額而認諾原告之請求，本院雖無從為認諾之
    判決，惟核被告所為認諾之意，已足認係對原告主張之事實
    為自認之意，併此指明。
  (二)按因犯罪而受損害之人，於刑事訴訟程序得附帶提起民事訴
    訟，對於被告及依民法負賠償責任之人，請求回復其損害；
    其請求之範圍，依民法之規定，刑事訴訟法第487 條定有明
    文。次按因故意或過失，不法侵害他人之權利者，負損害賠
    償責任，民法第184 條第1 項前段亦有明文。查被告既係故
    意竊取原告之腳踏車1 臺及其車鎖1 個得逞使用後，任意棄
    置而未尋獲，致原告受有損害，是原告主張被告應負侵權行
    為損害賠償責任，洵屬正當。
  (三)從而，原告依侵權行為之法律關係，請求被告給付5 千元及
    自100 年1 月21日（即起訴狀繕本送達翌日）起至清償日止
    ，按年息百分之五計算之利息，為有理由，應予准許。末按
    民事訴訟法關於假執行之規定，於附帶民事訴訟準用之；而
    所命給付之金額或價額未逾50萬元之判決，應依職權宣告假
    執行，刑事訴訟法第491 條第10款、民事訴訟法第389 條第
    1 項第5 款亦分別定有明文，是本件命被告應給付之金額既
    未逾50萬元，自應依職權宣告假執行。另訴訟費用並未在刑
    事訴訟法第491 條準用之列，尚毋庸命當事人負擔，附此敘
    明。
四、據上論結，本件原告之訴為有理由，依刑事訴訟法第502 條
    第2 項、第491 條第10款、民事訴訟法第389 條第1 項第5
    款，判決如主文。
中    華    民    國   100    年    5     月    17    日
                    刑事第十四庭  法  官  傅明華
上列正本證明與原本無異。
如不服本判決，非對刑事判決上訴時，不得上訴，並應於送達後
十日內敘明上訴理由，向本院提出上訴狀。
                                  書記官  蔡一如
中    華    民    國   100    年    5     月    17    日